【裁判字號】    98,交聲,9
【裁判日期】    980223
【裁判案由】    違反道路交通管理處罰條例聲明異議
【裁判全文】
臺灣花蓮地方法院交通事件裁定            98年度交聲字第9號
原處分機關  交通部公路總局臺北區監理所花蓮監理站
異  議  人  甲○○
上列異議人即受處分人因違反道路交通管理處罰條例案件，對於
交通部公路總局臺北區監理所花蓮監理站民國97年12月16日花監
違字第裁44-P00000000號裁決聲明異議（原舉發案號：花警交字
第P00000000 號舉發違反道路交通管理事件通知單），本院裁定
如下：
    主  文
異議駁回。
    理  由
一、原處分意旨略以：異議人即受處分人甲○○於民國97年12月
    14日晚間11時54分許，駕駛車牌號碼3220-TP 號自用小客車
    ，行經花蓮縣花蓮市○○路○○街口，因「酒後駕車拒絕接
    受警方實施酒測，經警方告知拒絕酒測條例並第一次告知23
    時54分，第二次告知00時00分，第三次00時10分」之違規事
    實，為花蓮縣警察局花蓮分局中山派出所警員於97年12月15
    日填製花警交字第P00000000 號舉發違反道路交通管理事件
    通知單舉發。原處分機關爰於97年12月16日填製花監違字第
    裁44-P00000000號裁決書，依道路交通管理處罰條例第35條
    第4項、第67條規定，裁處異議人罰鍰新臺幣（下同）6萬元
    整，吊銷普通大貨車駕駛執照，3年內禁考。
二、聲明異議意旨略以：異議人當晚係駕駛車牌號碼3320-TP 號
    自用小客車遭警攔檢，非駕駛普通大貨車，應吊銷本人自用
    小客車駕駛執照，而非本人普通大貨車駕駛執照。本人係仰
    賴駕駛大貨車營生，如今無端遭吊照，將使本人一家生計頓
    入困境。因此請求重新裁決，懇請幫忙云云。
三、按汽車駕駛人拒絕接受酒精濃度測試之檢定者，處6 萬元罰
    鍰，並當場移置保管該汽車及吊銷該駕駛執照；汽車駕駛人
    ，曾依第35條第4項前段規定吊銷駕駛執照者，3年內不得考
    領駕駛執照；汽車駕駛人，因違反本條例及道路交通安全規
    則之規定，受吊銷駕駛執照處分時，吊銷其持有各級車類之
    駕駛執照；道路交通管理處罰條例第35條第4項前段、第 67
    條第2項前段、第68條分別定有明文。
四、經查：
    (一)本件異議人於上揭時、地駕駛車牌號碼3220-TP 號自用小
      客車，因拒絕接受酒精濃度測試之檢定，為花蓮縣警察局
      花蓮分局中山派出所警員填製花警交字第P00000000 號舉
      發違反道路交通管理事件通知單舉發之事實，為異議人所
      不爭執，且有該違反道路交通管理事件通知單影本1 份在
      卷可稽，此部分事實應堪認定。
    (二)異議人雖以前揭言詞置辯，然「汽車駕駛人，因違反本條
      例及道路交通安全規則之規定，受吊銷駕駛執照處分時，
      吊銷其持有各級車類之駕駛執照」，此乃道路交通管理處
      罰條例第68條所明定，今異議人既有上揭違規事實，且已
      受吊銷駕駛執照之處分，而依上揭規定受吊銷駕駛執照處
      分時，乃吊銷其持有各級車類之駕駛執照，是原處分機關
      依前開法條吊銷異議人持有之普通大貨車駕駛執照，即無
      違誤。是異議人所辯，尚不足採。
五、綜上所述，異議人既有於上揭時、地，駕駛前開車輛，拒絕
    接受酒精濃度測試之檢定之違規行為，原處分機關依道路交
    通管理處罰條例第35條第4項前段、第67條第2項前段、第68
    條裁處異議人罰鍰6萬元，吊銷普通大貨車駕駛執照，3年內
    禁考，於法即無違誤。本件異議為無理由，應予駁回。
六、據上論斷，應依道路交通案件處理辦法第19條，裁定如主文
    。
中    華    民    國    98    年    2    月     23    日
                  交通法庭     法  官  陳月雯
上列正本證明與原本無異。
如對本裁定不服，應於送達後5 日內，向本院提出抗告狀（應抄
附繕本）。
中    華    民    國    98    年    2     月    23    日
                               書記官


司法院資訊處製作；財團法人民間司法改革基金會備份。
